Inventaris van het archief van het Comité Verenigde Chefs van Staven, 1949-1976
Nationaal Archief, Den Haag
Ministerie van Defensie, Comité Verenigde Chefs van Staven
Defensie / CVCS
1949-1976
D85
14.30 meter; 641 inventarisnummers.
Normale geschreven, getypte en gedrukte documenten, geen bijzondere handschriften.
Nationaal Archief, Den Haag
Ministerie van Defensie en voorganger / Comité Verenigde Chefs van Staven, 1948-1976
Het archief van het Comité Verenigde Chefs van Staven (CVCS) bevat, benevens de notulen en de besluitenlijsten van het CVCS, allerlei documenten die zijn ingedeeld naar hun specifieke aard. Zo zijn er - in het eerste archiefdeel - stukken inzake defensie en haar maatschappelijke context, de financiën, de defensiebegroting en de toekomst van de legermacht (o.a. defensieplanning en defensienota's). Over de ontwapening en wapenbeheersing en de daarbij behorende internationale verdragen en conferenties (Helsinki-akkoorden en SALT) zijn eveneens bescheiden opgenomen. Het resterende deel van het archief heeft meer betrekking op de operationele taakuitoefening van het leger en bevat stukken over mobilisatie en civiele verdediging, alsmede over de samenwerking met de NAVO-bondgenoten op velerlei terrein, waarbij de inzet van kernwapens en de gezamenlijke NAVO-oefeningen kenmerkende elementen zijn. Vervolgens kent het archief - in hoofdlijnen - bescheiden over terreurbestrijding, personele aangelegenheden en dienstplicht, het militaire materieel, opleiding en training, logistiek, inlichtingen(diensten) en veiligheid, research en de militaire attachés in het buitenland.
Archiefvorming
Geschiedenis van de archiefvormer
In 1948 ontstond behoefte aan regelmatig overleg tussen de drie krijgsmachtdelen. Hiertoe werd op 28 juni 1948 bij gezamenlijke Ministeriële Beschikking (MB)
Gezamenlijke Beschikking van de minister van Oorlog en Marine van 28 juni 1948, kabinet nummer 52 (zie ook: dossier 357163, archief van het Ministerie van Marine)
het Chefs van Staven - Comité ingesteld. Dit bestond uit de drie chefs van staven, waarvan de chef van de Generale Staf tevens voorzitter was, en waaraan toegevoegd een secretaris van één der krijgsmachtdelen.
Het comité kreeg de volgende taken toebedeeld:
De Chefs van Staven zullen alle aangelegenheden, welke naar hun oordeel van gemeenschappelijk belang zijn voor de delen van de krijgsmacht, in genoemd Comité bespreken. Het Comité wendt zich met voorstellen, welke de gemeenschappelijke belangen der krijgsmacht raken, tot de minister(s) van Oorlog en/of Marine, tevens zal het Comité voorzien in de benoeming van een secretaris.
Al in 1950 werd de wens gekoesterd om te komen tot een betere coördinatie van de drie krijgsmachtdelen. Dit leidde tot de instelling
Gezamenlijke Beschikking van de minister van Oorlog en Marine van 14 april 1950, nummer 209718 / 203676
van een staf ten dienste van het Chefs van Staven - Comité die onder bevel van de voorzitter van het Chefs van Staven - Comité kwam te staan. Een half jaar later werd deze instellingsbeschikking weer ingetrokken en kwam hiervoor in de plaats de instelling
Gezamenlijke Beschikking van de minister van Oorlog en Marine van 1 augustus 1950, nummer 209718 / 203676
van een gezamenlijke staf ten dienste van het Chefs van Staven - Comité.
Aangezien, in het bijzonder, door de steeds toenemende werkzaamheden in NAVO verband langzamerhand te veel werk was verbonden aan de functie van voorzitter, werd in januari 1959 het Chefs van Staven - Comité opgeheven en het Comité der Verenigde Chefs van Staven (CVCS)
Ministeriële Beschikking van de minister van Defensie van 5 mei 1959, nummer 201.850 I
ingesteld. Voornaamste wijziging was dat een opper- of vlagofficier voortaan als voorzitter optrad, dit in vergelijking met de situatie van voor 1959 waarin de functie van voorzitter van het CVCS werd vervuld door één van de Chefs van Staven. De Chefs van Staven zouden alle aangelegenheden in het CVCS bespreken, welke naar hun oordeel van gemeenschappelijk belang waren voor de verschillende delen van de krijgsmacht. De voorzitter had, teneinde de aan zijn functie verbonden werkzaamheden te kunnen verrichten, de beschikking over een staf als omschreven in de bovengenoemde MB van 3 januari 1959.
Tenslotte werd in 1963 deze MB weer ingetrokken en werd bij MB van 20 juni 1963
Gezamenlijke Beschikking van de minister van Oorlog en Marine van 20 juni 1963, nummer 201.850T / 852791/357163
de organisatie van de Gezamenlijke Staf onder bevel van de voorzitter van het CVCS opnieuw vastgesteld.
Gedurende de periode 1963-1976 opereerden de drie krijgsmachtdelen met een grote mate van vrijheid in een verticale organisatiestructuur. Elk krijgsmachtdeel had een eigen staatssecretaris en een plaatsvervangend secretaris-generaal. Het CVCS bleef bestaan als coördinerend en adviesorgaan.
Met ingang van 1 december 1976
Ministeriële Beschikking van 23 november 1976 nummer 375.280/14V
kwam in het kader van de grote herstructurering van het Ministerie van Defensie hieraan een einde en werden zowel de gezamenlijke stafeenheden van het CVCS als het CVCS opgeheven en vervangen door het Comité Chef van Staven/Bevelhebbers (COCS/B), onder voorzitterschap van een CDS.
Geschiedenis van het archiefbeheer
Het archief is door de Defensiestaf op 8 maart 1983 ingeleverd bij het Centraal Archievendepot en bevatte 1,6 m' notulen over de periode 1949 - 1976 en 35 m' correspondentiearchief over de periode 1960 - 1976, met als zwaartepunt de midden jaren '70. Tevens werden 4,5 m' inschrijfmiddelen (moederboeken) en 2 m' fiches aangetroffen. Een inventaris is niet aangetroffen wel een beknopt ordeningsplan. Hierin staat ook aangegeven op welke wijze de registratie, archivering en selectie geschiedde.
De verwerving van het archief
Overbrenging van een overheidsarchief
Inhoud en structuur van het archief
05.00; 2.13
Inhoud
Bij het bestuderen van deze toegang en de achterliggende archiefstukken kan de onderstaande lijst van afkortingen van pas komen.
Lijst van afkortingen
AAFCE Allied Air Forces Central Europe
ACE Allied Command Europe
ACLANT Allied Commander Atlantic Area
ADA Adviesraad Defensie Aangelegenheden
AFCENT Allied Forces Central Europe
BOA Bureau Ontwapeningsaangelegenheden
BVD Binnenlandse Veiligheidsdienst
CDS Chef Defensiestaf
CEOA Central Europe Operating Agency
CEPS Central Europe Pipeline System
CGS Chef Generale Staf
CI Contra-Inlichtingen
CINCEASTLANT Commander in Chief Eastern Atlantic Area
CINCHAN Commander in Chief Channel
CLS Chef van de Luchtmachtstaf
CMS Chef van de Marinestaf
CRPD Co?rdinator Research Projecten Defensie
CVCS Comit? Verenigde Chefs van Staven
DOC Defensie Olie Centrale
IFF Identification Friend or Foe
IMS International Military Staff
KL Koninklijke Landmacht
KLu Koninklijke Luchtmacht
KM Koninklijke Marine
KMAR Koninklijke Marechaussee
KTTB Krijgsmacht Telefoon- en Telegraaf Bureau
LAMID Landmacht Inlichtingendienst
LEOK Laboratorium voor Elektronische Ontwikkelingen voor de Krijgsmacht
1LK Eerste Legerkorps
MBFR Mutual Balanced Force Reductions
MNC Major NATO Commanders
NAK Nederlands Administratief Korps
NAMFI NATO Missile Firing Installation
NATO North Atlantic Treaty Organization
NAVO Noord-Atlantische Verdragsorganisatie
NBC Nuclear Biological Chemical
NICSMA NATO Integrated Communications System Management Agency
NLR Nationaal Lucht- en Ruimtevaartlaboratorium
NORTHAG Northern Army Group
POL Petrol, Oil and Lubricant
RVO/TNO Rijksverdedigingsorganisatie/Toegepast Natuurwetenschappelijk Onderzoek
SACEUR Supreme Allied Commander in Europe
SACLANT Supreme Allied Commander Atlantic
SCV Staf voor de Civiele Verdediging
SG Secretaris-Generaal
SHAPE Supreme Headquarters Allied Powers Europe
TDCK Wetenschappelijk en Technisch Documentatie- en Informatiecentrum Krijgsmacht
TWOATAF Second Allied Tactical Air Force
Selectie en vernietiging
Uit de aangetroffen processen-verbaal van vernietiging is gebleken dat er in 1985 en 1995 al een selectie op dit archief heeft plaatsgevonden.
Tijdens de huidige bewerking door het Centraal Archievendepot werd uit het archief 25,3 m' afgescheiden en vernietigd conform de selectielijsten Militaire Operatiën, Militair Personeel en Militair Materieel en de lijst van voor vernietiging in aanmerking komende archiefbescheiden van het Ministerie van Defensie, waaronder de toegangsmiddelen die door incompleetheid en de gewijzigde indeling van het archief geen functie meer hebben.
Met deze inventaris is 17,8 m' archief overgedragen aan het Nationaal Archief.
Ordening van het archief
Het "overleg" deel kent een eenduidige opbouw van agenda's, besluitenlijsten en notulen die verspreid werden onder de leden en de voorzitter van het comité. Het andere gedeelte bestaat uit het secretariaatsarchief, waarin men de inkomende en uitgaande stukken registreerde volgens het fiche doorschrijfsysteem. Er werd daarbij gebruik gemaakt van een door de secretarie zelf ontworpen onderwerp- c.q. codelijst op basis van het registratuurplan van het Ministerie van Defensie. Als ordeningskenmerk werd aan de correspondentie een nummer gegeven. Deze was opgebouwd uit een jaarcode, een onderwerpnummer uit de codelijst gevolgd door een volgnummer (bijvoorbeeld: 68-404/112). Het archief werd jaarlijks afgesloten en de ordening van de stukken is gelijk aan de volgorde van de toegekende nummers.
Zoals vermeld is het archief toegankelijk gemaakt door middel van een herziene inhoudsopgave.
Aanwijzingen voor de gebruiker
Openbaarheidsbeperkingen
Deels openbaar, deels beperkt openbaar (B).
Materiële beperkingen
Aanvraaginstructie
Openbare archiefstukken kunnen online worden aangevraagd en gereserveerd. U kunt dit ook via de terminals in de studiezaal van het Nationaal Archief doen. Om te kunnen reserveren dient u de volgende stappen te volgen:
U maakt een profiel aan op www.gahetna.nl, en logt vervolgens in
Via de archiefinventaris (alleen de beschrijvingen met rode nummers) selecteert u het gewenste archiefstuk door op de knop 'Reserveren' te klikken
In het volgende scherm geeft u aan op welke dag u het archiefstuk wilt inzien
Indien u zich bevindt in de studiezaal en een tafelnummer heeft ontvangen kunt u dit nummer vermelden. Als u geen tafelnummer heeft kunt u tafelnummer 777 laten staan
Vervolgens bevestigt u uw reservering door deze te versturen.
Verwant materiaal
Beschikbaarheid van kopieën
Beschrijving van de series en archiefbestanddelen
- Stukken van algemene aard., A
  - Notulen en besluitenlijsten CVCS., 1949-1976; 1-24; 13 omslagen en 11 pakken
    - 1949-1950, 1
    - 1951-1952, 2
    - 1953, 3
    - 1954, 4
    - 1955-1956, 5; 1 pak
    - 1957, 6
    - 1958, 7
    - 1959, 8
    - 1960, 9
    - 1961-1962, 10
    - 1963, 11
    - 1964, 12
    - 1965, 13
    - 1966, 14; 1 pak
    - 1967, 15; 1 pak
    - 1968, 16; 1 pak
    - 1969, 17; 1 pak
    - 1970, 18; 1 pak
    - 1971, 19; 1 pak
    - 1972, 20
    - 1973, 21; 1 pak
    - 1974, 22; 1 pak
    - 1975, 23; 1 pak
    - 1976 jan. - nov., 24; 1 pak
  - Orders van Blijvende Aard, nr. 1, 4, 8, 10 en 16 van het CVCS., 1971; 25; 1 omslag
  - Notulen van vergaderingen van de Vertegenwoordigers Bevelhebbers., 1974-1976; 26-28; 2 omslagen en 1 pak
    - 1974, 26; 1 pak
    - 1975, 27
    - 1976 jan. - nov., 28
  - Verslagen van directievergaderingen van het CVCS., 1976; 29; 1 omslag
- Stukken betreffende bijzondere onderwerpen., B
  - Bestuurlijke en maatschappelijke aangelegenheden., 1
    - Algemeen., 1.1
      - Stukken betreffende de Interdepartementale Commissie voor Kernenergie., 1964, 1966, 1972; 30; 1 omslag
      - Stukken betreffende de Algemene Verdedigingsraad, de opvolger van de Raad Militaire Aangelegenheden van het Koninkrijk., 1964, 1971-1975; 31; 1 omslag
      - Verslagen van de Vaste Commissie voor Defensie van de Eerste en Tweede Kamer., 1968, 1974, 1976; 32; 1 omslag
      - Stukken betreffende de Staatscommissie van Defensie, ook wel de Defensiecommissie genoemd., 1969, 1971, 1974; 33; 1 pak
      - Stukken betreffende de instelling en wijziging van de Commissie Beoordeling Aanvragen Autorisaties (CBAA) in het kader van de Kernenergiewet., 1969, 1976; 34; 1 omslag
      - Rapport van de Commissie Voorbereiding Toekomstige Maatschappij Structuur (Commissie De Wolff) inzake het bevorderen van een adequate informatieverzorging in Nederland., 1971; 35; 1 stuk
      - Stukken betreffende het ontwerp geheimhoudingsbesluit Kernenergiewet., 1971; 36; 1 omslag
      - Rapporten van de Werkgroep Technische Hogeschool Twente over de mogelijke gevolgen van een kernwapenaanval op Nederland., 1971-1972; 37; 1 omslag
      - Informatiebundels voor nieuwe politieke bewindslieden., 1971, 1973; 38; 1 omslag
      - Stukken betreffende inrichting en personeelsbezetting van een regeringsnoodzetel in tijd van oorlog., 1971, 1974-1976; 39; 1 omslag
      - Regeling van de organisatorische verhouding tussen de Buitenlandse Dienst en het Ministerie van Economische Zaken i.c. het Directoraat-Generaal voor Buitenlandse Economische Betrekkingen en de Economische Voorlichtingsdienst., 1974; 40; 1 stuk
      - Aantekening van het Ministerie van Buitenlandse Zaken naar aanleiding van het boek De NAVO-staarders: De bewapeningspolitiek voor arbeiders verklaard door Hylke Tromp., 1974; 41; 1 stuk
      - Nota van de SG inzake automatiseringsprojecten bij de overheid waarbij persoonlijke gegevens zijn betrokken., 1974; 42; 1 stuk
      - Verslag van de werkzaamheden van de Directie Overheidsorganisatie en Automatisering van het Ministerie van Binnenlandse Zaken over de periode juli 1972 - juli 1974 met aantekeningen van de CVS., 43; 1 stuk
      - Interim-rapport van de Werkgroep Buitenwereld van de Voorlopige wetenschappelijke raad voor het regeringsbeleid over de invloeden vanuit de buitenwereld op de Nederlandse samenleving., 1974; 44; 1 stuk
      - Stukken betreffende de Interdepartementale Werkgroep Europese Defensie Samenwerking., 1974-1975; 45; 1 omslag
      - Stukken betreffende de Planninggroep Tweede Nationale Luchthaven., 1974, 1976; 46; 1 omslag
      - Stukken betreffende internationale radioverbindingen en frequenties ten behoeve van de overheid onder buitengewone omstandigheden., 1974, 1976; 47; 1 omslag
      - Stukken betreffende de Adviescommissie Europese Unie en de Europese Beweging in Nederland, Blauwdruk Europa 1980., 1974-1976; 48; 1 omslag
      - Stukken betreffende de Coördinatiegroep Maatregelen Oliecrisis., 1974-1976; 49; 1 omslag
      - Nota van de directeur Juridische Zaken over de samenwerking van de Ministeries van Defensie en Buitenlandse Zaken bij de evaluatie van publicaties inzake strategie en politiek-militaire verhoudingen., 1975; 50; 1 stuk
      - Stukken betreffende de onzekerheid van de verantwoordelijkheid van de Minister van Defensie ten aanzien van de toepasselijkheid en uitvoering van de Kernenergiewet en het Vrijstellingsbesluit Landsverdediging Kernenergiewet met betrekking tot kernenergietoepassingen bij bondgenootschappelijke strijdkrachten op Nederlandse grondgebied., 1975; 51; 1 omslag
        Openbaarheid beperkt tot 1 januari 2050
      - Stukken betreffende de Commissie van de Europese Gemeenschappen., 1975-1976; 52; 1 omslag
      - Stukken betreffende de Interdepartementale ad hoc Werkgroep bezuinigingsstudies bij Defensie., 1975-1976; 53; 1 omslag
      - Stukken betreffende een planologische kernbeslissing over de ontwikkeling van de Waddenzee., 1975-1976; 54; 1 omslag
        Zie inv.nr. 504
      - Alarmregeling van de Rijksvoorlichtingsdienst voor extern gebruik bij calamiteiten of bijzondere berichten., 1976; 55; 1 stuk
      - Stukken betreffende de Interdepartementale Werkgroep bezuinigingsproblematiek, een oriënterend onderzoek naar bezuinigingsmogelijkheden bij Defensie., 1976; 56-57; 2 pakken
        - 1976 jan. - apr., 56
        - 1976 mei - dec., 57
      - Brief van de Centrale Afdeling Organisatie en Efficiency inzake de taak, samenstelling en werkwijze van de Commissie Automatisering Rijksdienst., 1976; 58; 1 stuk
      - Stukken betreffende het rapport van de Belgische premier Leo Tindemans De Europese Unie., 1976; 59; 1 omslag
    - Financiële aangelegenheden en begroting., 1.2
      - Stukken betreffende vrijstelling van indirecte belastingen voor de krijgsmacht., 1974; 60; 1 omslag
      - Stukken betreffende de financieringsstructuur bij het Ministerie van Defensie., 1974; 61; 1 omslag
      - Stukken betreffende kostenoverzichten van de luchtdoelartillerie., 1974; 62; 1 omslag
      - Stukken betreffende wijziging Wetsontwerp, hoofdstuk 10 van de Rijks- en Defensiebegroting 1973., 1974; 63; 1 omslag
      - Stukken betreffende totstandkoming van de Rijks- en Defensiebegroting van 1975-1978., 1974-1976; 64-67; 1 pak, 3 omslagen
        - 1975, 64
        - 1976, 65; 1 pak
        - 1977, 66
        - 1978, 67
      - Stukken betreffende defensieplannen en -uitgaven gerelateerd aan het Nederlands Nationaal Inkomen en realisatie Keerpunt '72., 1974-1976; 68; 1 omslag
      - Nota van de SG inzake een nieuw ontwerp van de Comptabiliteitswet., 1975; 69; 1 stuk
      - Nota van de Hoofdafdeling Comptabiliteit inzake bewaking van uitgavenramingen voor projecten welke zich over meerdere jaren uitstrekken., 1975; 70; 1 stuk
      - Stukken betreffende aanvraag extra fondsen voor de CI organisatie van de landmacht., 1975; 71; 1 omslag
  - Algemeen defensiebeleid., 2
    - Algemeen., 2.1
      - Stukken betreffende de Interservice Comités I, II, III, IV en V., 1950-1976; 72-77; 6 omslagen
        - Instelling en taak van de Interservice Comités, 1950, 72
        - Comité Operationele Automatisering Defensie later gewijzigd in Interservice Comité V, automatiseringsvraagstukken, 1967, 1968, 1970-1971, 1974-1976, 73
          Zie inv.nr. 385
        - Comité IV, logistieke planning, 1968, 1974-1976, 74
        - Comité III, operatieve planning, 1971, 75
        - Comité II, inlichtingen- en security vraagstukken, 1971, 1974-1976, 76
        - Comité I, organisatorische planning, 1976, 77
      - Stukken betreffende de toekomst van de luchtstrijdkrachten rond 1980., 1969; 78; 1 omslag
      - Stukken betreffende de Stuurgroep Toekomststudie Grondslagen van de Nederlandse defensie-inspanning in de jaren 1971-1975., 1970-1971; 79; 1 omslag
      - Kamervragen van leden van de Tweede Kamer met (concept)antwoorden ten behoeve van de minister-president., 1971, 1974-1976; 80; 1 omslag
      - Rapport van de Commissie van Civiele en Militaire Deskundigen, Commissie Rijckevorsel, met als titel De toekomst van de Nederlandse Defensie., 1972; 81; 1 stuk
      - Vergaderverslagen van de Stuurgroep Defensienota., 1973-1974; 82; 1 omslag
      - Stukken betreffende totstandkoming, commentaar en de consequenties van de Defensienota 1974., 1973-1975; 83-89; 7 pakken
        - 1973 okt. - 1974 jan., 83
        - 1974 febr., 84
        - 1974 mrt., 85
        - 1974 apr., 86
        - 1974 mei - juli, 87
        - 1974 aug. - sept., 88
        - 1974 okt. - 1975 sept., 89
      - Stukken betreffende de ad hoc Werkgroep Luchtverdediging in de Toekomst inzake verdediging van vliegvelden tegen verrassingsaanvallen uit de lucht met conventionele middelen., 1974; 90; 1 omslag
        Zie inv.nr. 100
      - Brief van de minister van Defensie inzake definities voor de defensieplanning voor de korte, middellange en lange termijn., 1974; 91; 1 stuk
      - Stukken betreffende de opdracht aan RVO/TNO voor een studie over de inzet van (mini) nucleaire wapens., 1974; 92; 1 omslag
      - Stukken betreffende de instelling en eindrapport van de Interservice Werkgroep Aanvullende Luchtverdedigingsmiddelen bij de Krijgsmacht., 1974-1975; 93; 1 omslag
      - Stukken betreffende de Grondslagen inzet KLu met doelstellingen en beleidslijnen alsmede het verplaatsingen van luchtmachtonderdelen., 1974-1975; 94; 1 omslag
      - Verslagen contactvergaderingen tussen de SG en hoofden van dienst., 1974-1975; 95; 1 omslag
      - Verslagen commandantenbijeenkomsten Groep A en B., 1974, 1976; 96; 1 omslag
      - Stukken betreffende bezuinigingen en reducties., 1974-1976; 97; 1 omslag
        Zie inv.nr. 53
      - Stukken betreffende investeringsplannen en -programma's van de KLu, KL, KMar, KM en het Loodswezen., 1974-1976; 98; 1 omslag
      - Stukken betreffende functie- en profielbeschrijvingen van de Chef Defensiestaf (CDS) en de chefs centrale directies., 1974-1976; 99; 1 omslag
      - Stukken betreffende de Projectgroep Luchtverdediging in Nederland., 1974-1976; 100; 1 omslag
        Zie inv.nr. 90
      - Stukken betreffende de Stuurgroep Herstructurering Defensie., 1974-1976; 101; 1 omslag
      - Stukken betreffende de Werkgroep CDS inzake de herstructurering van Defensie., 1974-1976; 102-103; 1 pak
        - Bestanddeel 1., 102
        - Bestanddeel 2., 103
      - Stukken betreffende eventuele opzegging van het gebruik van de NAMFI op Kreta alsmede de uitbreiding van NIKE en HAWK sites in Duitsland., 1974-1976; 104; 1 omslag
        Zie inv.nr. 180
      - Stukken betreffende de Stuurgroep Defensie., 1975; 105; 1 omslag
      - Rapport van de Werkgroep onderzoek naar vermijdbare schade bij de krijgsmacht., 1975; 106; 1 stuk
      - Stukken betreffende de Adviesraad voor Defensie Aangelegenheden (ADA)., 1975-1976; 107-108; 1 pak en 1 omslag
        - 1975, 107
        - 1976, 108; 1 omslag
      - Stukken betreffende de Projectgroep Nederlands Defensie Planning Proces., 1975-1976; 109; 1 omslag
      - Stukken betreffende de Werkgroep Doelstellingen Analyse Defensie., 1975-1976; 110; 1 omslag
      - Stukken betreffende Nederlandse activiteiten op het gebied van psychologische oorlogvoering., 1976; 111; 1 omslag
      - Stukken betreffende functieomschrijving van de Inspecteur-Generaal der Krijgsmacht., 1976; 112; 1 omslag
      - Stukken betreffende een aanwijzing voor het verkrijgen van uniformiteit in het hanteren van de zienswijze om onderwerpen op eenvoudige wijze ter kennis te brengen bij de staven., 1976; 113; 1 omslag
      - Stukken betreffende een studie Toekomstig Defensiebeleid., 1976; 114; 1 pak
      - Aanwijzingen, richtlijnen en randvoorwaarden voor een oriënterend onderzoek naar bezuinigingsmogelijkheden., 1976; 115; 1 omslag
    - Vredesoperaties., 2.2
      - Stukken betreffende de concept handleiding voor waarnemers van de Verenigde Naties., 1969; 116; 1 omslag
      - tukken betreffende Nederlandse United Nations Truce Supervision Organization waarnemers (UNTSO)., 1974; 117; 1 omslag
    - Ontwapening en wapenbeheersing., 2.3
      - Stukken betreffende het Comité Bescherming Strijdkrachten tegen Atomaire, Biologische en Chemische gevaren (ABC comité)., 1952-1953, 1966-1967; 118; 1 omslag
      - Uittreksel van een studie over de Europese veiligheidsproblematiek en de Oost-West verhouding samengesteld door BOA., 1969; 119; 1 stuk
      - Tekst van een voordracht Veiligheidsaspecten met betrekking tot de zeebodem gehouden voor de Nederlandse Vereniging voor de Verenigde Naties opgemaakt door BOA., 1971; 120; 1 stuk
      - Rapport opgesteld door BOA inzake voorkoming van biologische en chemische oorlogvoering., 1971; 121; 1 stuk
      - Tekst voor een ontwerpconventie inzake het verbod tot ontwikkeling, productie, opslag en vernietiging van bacteriologische (biologische) en toxinewapens., 1971; 122; 1 stuk
      - Stukken betreffende conferenties over veiligheid en samenwerking in Europa uitmondend in de slotakte van Helsinki., 1971, 1974-1976; 123; 1 omslag
      - Stukken betreffende de Strategic Arms Limitation Talks (SALT) onderhandelingen en de daaruit voortvloeiende akkoorden tussen de Verenigde Staten en de Sovjet-Unie inzake maatregelen ter vermindering van het risico tot uitbreken van een nucleaire oorlog., 1971, 1974-1976; 124; 1 pak